【裁判字號】    89,易,1600
【裁判日期】    890802
【裁判案由】    傷害等
【裁判全文】
臺灣板橋地方法院刑事判決                        八十九年度易字第一六號
    公  訴  人  臺灣板橋地方法院檢察署檢察官
    被      告  己○○
                乙○○
                丁○○
                戊○○
右列被告因傷害等案件，經檢察官提起公訴（八十八年度偵字第一四六一三、一六三
一一號），本院判決如左：
    主  文
己○○連續意圖營利，聚眾賭博，累犯，處有期徒刑柒月。
乙○○傷害人之身體，累犯，處拘役肆拾日，如易科罰金，以佰元折算壹日。
丁○○傷害人之身體，科罰金壹仟元，如易服勞役，以佰元折算壹日。
戊○○以加害生命之事，恐嚇他人，致生危害於安全，處拘役參拾日，如易科罰金，
以佰元折算壹日。
    事  實
一、己○○曾於民國八十七年間，因賭博案件，經本院判處有期徒刑六月，並於八十
    七年七月二十日確定，於八十七年八月三十一日易科罰金執行完畢；乙○○曾有
    搶奪、賭博等前科，其中於八十七年間，因賭博案件，經本院判處有期徒刑五月
    確定，於八十八年一月二十五日易科罰金執行完畢；戊○○曾有妨害風化前科，
    惟不構成累犯，均仍不知悔改。己○○意圖營利，且基於概括之犯意，自八十七
    年七月二十一日前案判決確定以後之某日起，至八十八年四月九日止，連續在臺
    北縣新莊市○○街三十三號五樓住處之公眾得出入之場所，經營「六合彩」賭博
    並擔任組頭，而聚集不特定之多數人在該處簽賭下注，其賭博方式由組頭設置○
    一至四七共四十七個號碼以供參與賭博之人簽選，參與賭博者每簽選一組二個號
    碼（俗稱二星）或一組三個號碼（俗稱三星），均需繳賭資新台幣（下同）八十
    元，並以核對當期香港六合彩所開出之中獎號碼決定勝負，簽中者「二星」由組
    頭給付五千二百元，「三星」由組頭給付五萬二千元，未簽中則賭資歸組頭己○○贏得。嗣於八十八年三月間，戊○○因多次向己○○簽賭六合彩均未付賭資，
    共積欠三十餘萬元之賭債，戊○○即交付支票三紙予己○○，己○○復將前揭支
    票交與友人丙○○，詎前揭支票於八十八年四月間陸續到期後均不獲兌現。丙○○乃偕同己○○及其弟乙○○於八十八年四月十六日上午十時許，前往戊○○位
    於臺北縣新莊市○○路三三九巷二十二號住處準備向戊○○索債，因戊○○外出
    未遇，僅戊○○之父丁○○一人在家，乙○○與丁○○一言不合竟均基於傷害之
    犯意，丁○○即持己○○所有之杖毆打乙○○之右上臂，乙○○隨即還擊而以
    腳踢中丁○○之胸部，致丁○○因而受有前胸腫痛之傷害，乙○○則受有右上臂
    瘀腫之傷害。乙○○先行離去後，丙○○及己○○仍留在該處等候戊○○返家。
    嗣於同日十七時許戊○○返家後，丙○○又因此一債務問題與戊○○發生口角，
    戊○○竟向丙○○恐嚇稱：「看你是流氓還是我是流氓」、「我要殺死你及你弟
    弟乙○○」等語，使丙○○心生畏懼而致生危害於安全。
二、案經丁○○告訴暨丙○○、乙○○分別訴由台北縣警察局新莊分局報請臺灣板橋
    地方法院檢察署檢察官偵查起訴。
    理  由
一、（一）關於被告己○○賭博部分：訊據被告己○○固坦承有收受被告戊○○向伊
          簽賭之六合彩簽單，並在該簽單上簽名後回傳予戊○○，及戊○○因簽賭
          積欠三十餘萬賭債而以上開支票抵償等情不諱，惟矢口否認有何右開犯行
          ，辯稱：被告戊○○要伊幫忙向他人簽賭，伊將簽單留下來而自行與黃煥
          榮對賭，並未經營六合彩賭博云云，惟查，被告於右開時地自任組頭接受
          被告戊○○等人簽賭六合彩，每簽選一組二個號碼（俗稱二星）或一組三
          個號碼（俗稱三星），均需繳賭資八十元，簽中者「二星」由被告己○○
          給付五千二百元，「三星」給付五萬二千元等情，業據被告戊○○於偵審
          中供述明確，並有經被告己○○簽名確認之六合彩簽單三紙在卷可資佐證
          ，而被告己○○於檢察官偵查中亦供承：伊經營六合彩之期間係自八十七
          年四月間開始至八十七年九、十月間止，六合彩的玩法如被告戊○○前開
          所述，但伊沒有收「四星」的等語不諱，雖其就經營時間避重就輕（實則
          依前開簽單所載日期，其經營之時間應至八十八年四月九日止），惟其既
          坦承確有經營六合彩等情，則其嗣於本院審理中改稱伊係與被告戊○○對
          賭云云，核屬臨訟編造之飾詞，尚非可採。
    （二）關於被告乙○○、丁○○傷害部分：訊據被告乙○○對於右開時地以腳踢
          傷被告黃順傷之事實，業已坦承不諱，核與被告丁○○於偵審中指訴被告
          乙○○以踢傷其胸部等語之情節相符，並有臺灣省立臺北醫院診斷證明書
          一紙在卷可稽；訊據被告丁○○雖矢口否認有傷害之犯行，惟此部分業據
          被告乙○○指訴被告丁○○持杖毆打伊右上臂等情明確，訊據當時在場
          之被告己○○亦供稱被告丁○○確有拿伊之杖要打乙○○等情無訛，而
          被告乙○○右上臂確受有瘀腫之傷害等情，亦有其提出之臺灣省立臺北醫
          院診斷證明書一紙在卷可憑，被告丁○○辯稱並未持杖毆打被告乙○○
          云云，尚屬卸責之詞，並不可採。至被告乙○○所受除右上臂瘀腫以外之
          傷害，及被告丁○○所受前胸腫痛以外之傷害，尚無證據證明係被告黃細
          順、被告乙○○相互傷害所造成，此部分尚不能證明犯罪，附予敘明。
    （三）關於被告戊○○恐嚇部分：訊據被告戊○○矢口否認有何恐嚇犯行，辯稱
          ：伊當時係與承辦之員警一起返家，不可能在員警面前恐嚇告訴人丙○○
          云云，惟查，右開事實，業據丙○○於偵審中均指述被告戊○○恐嚇要殺
          伊及其弟李生弟等情明確，且被告己○○於偵查中亦供稱伊當時有在場，
          被告戊○○有罵三字經，有說恐嚇的話等語明確，參以，告訴人李秀美其
          後再度找被告戊○○時，即主動攜帶錄音機，欲錄下被告戊○○恐嚇之言
          詞，雖未能錄得被告戊○○之恐嚇言行，惟應足以證明告訴人李秀美於前
          開時地確有遭被告戊○○恐嚇等情，堪以認定，否則告訴人何須於事後另
          行預備錄音機錄音？再參以，被告戊○○當天並未與承辦之員警一同返家
          等情，業據承辦之員警甲○○到庭證稱：伊是接到勤務中心指揮直接前往
          現場處理，並未與被告戊○○一同過去，伊亦不認識被告戊○○；又伊當
          時有跟另外一位員警同去，應該就去這麼一次，因為同一時段就是伊二人
          負責，不可能有其他的警員去處理這件事云云，則被告戊○○辯稱：伊係
          與員警一同返家，不可能在員警面前恐嚇告訴人云云，尚屬卸飾之詞，並
          不可採。
    （四）綜上所述，本件事證已臻明確，被告等四人之犯行均堪以認定。
二、查被告己○○意圖營利，提供上開場所，聚眾賭博，且身兼決定勝負於偶然變數
    之賭徒身分，與其他簽賭者同在公眾得出入之場所對賭，核其所為，係犯刑法第
    二百六十六條第一項前段之普通賭博罪、第二百六十八條之意圖營利供給賭博場
    所罪及同條之意圖營利聚眾賭博罪。被告乙○○、丁○○均係犯同法第二百七十
    七條第一項之傷害罪；另被告戊○○則係犯同法第三百零五條之恐嚇危害安全罪
    。被告己○○於各該期香港政府六合彩開獎前之多次供給賭博場所，聚眾賭博，
    或與賭徒對賭，均係基於一個賭博犯意之決定，達成其同一犯罪之各個舉動，應
    屬法律概念之一接續行為。被告己○○先後經營多期，時間緊接，犯罪構成要件
    相同，顯均係基於概括之犯意反覆為之，應依連續犯之規定論以一罪，並依法加
    重其刑。其一行為而觸犯上述三罪名，應依想像競合犯之例，從較重之意圖營利
    聚眾賭博罪處斷。被告己○○曾於八十七年間，因賭博案件，經本院判處有期徒
    刑六月，並於八十七年七月二十日確定，於八十七年八月三十一日易科罰金執行
    完畢；被告乙○○曾於八十七年間，因賭博案件，經本院判處有期徒刑五月確定
    ，於八十八年一月二十五日易科罰金執行完畢；均有台灣高等法院檢察署刑案紀
    錄簡覆表在卷可稽，渠等於有期徒刑執行完畢，五年以內再犯本件有期徒刑以上
    之罪，為累犯，均依刑法第四十七條規定加重其刑（被告己○○部分遞加重其刑
    ）。爰審酌被告己○○經營六合彩賭博，危害社會經濟秩序，敗壞社會善良風俗
    甚鉅，前已有如前揭之賭博前科，猶不能知所悔悟，且犯罪後猶飾詞卸責，毫無
    悔意；被告乙○○年富力強，竟以腳踢年邁力衰之被告丁○○，及其二人受傷之
    程度，暨被告等四人犯罪之動機、目的、手段、犯罪後之態度等一切情狀，各量
    處如主文所示之刑，並就被告乙○○、戊○○部分諭知易科罰金之折算標準；就
    被告丁○○部分諭知易服勞役之折算標準，以資懲儆。扣案之簽單已經被告己○○交還被告戊○○，尚非被告己○○所有之物，尚乏沒收之依據，併予敘明。
三、公訴人起訴被告己○○所犯賭博罪之犯罪時間，係自八十七年四月間起至八十八
    年三月間止，惟被告己○○經營六合彩之犯罪時間應迄八十八年四月九日止，有
    上開簽單載明傳真之日期迄八十八年四月九日止可資佐證，惟此部分與經起訴部
    分有連續犯之裁判上一罪關係，為起訴效力所及，本院自得併予審究。又被告己○○前案所犯賭博罪，經本院於八十七年五月二十九日判決，並於同年七月二十
    日判決確定，有台灣高等法院檢察署刑案紀錄簡覆表在卷可稽，則被告自八十七
    年四月間起至八十七年七月二十日前案判決確定時止，所犯賭博犯行，與前案之
    犯罪時間緊接，所犯為構成要件相同之罪名，被告己○○顯係基於概括之犯意反
    覆為之，有連續犯之裁判上一罪關係，此部分應為前案確定判決效力所及，原應
    為免訴之判決，惟與前開經論罪科刑部分有連續犯之裁判上一罪關係，此部分爰
    不另為免訴之諭知，均附予敘明。
四、至被告乙○○於偵審中一再指稱：案發當時被告丁○○曾走入屋內取菜刀等向伊
    恐嚇而危害於其安全等情，惟此部分未據公訴人起訴，且與被告丁○○所犯傷害
    罪間，無實質上或裁判上一罪關係，本院無從併予審究，應由檢察官另行依法處
    理，亦附予敘明。
據上論斷，應依刑事訴訟法第二百九十九條第一項前段，刑法五十六條、第二百六十
八條、第二百六十六條第一項前段、第二百七十七條第一項、第三百零五條、第五十
五條、第四十七條、第四十一條、第四十二條第二項，罰金罰鍰提高標準條例第一條
前段、第二條，判決如主文。
本案經檢察官朱帥俊到庭執行職務。
中      華      民      國      八十九      年      八      月    二    日
                                臺灣板橋地方法院刑事第二庭
                                    法  官  林  春  長
右正本證明與原本無異
如不服本判決應於送達後十日內向本院提出上訴狀
                                    書記官  邱  美  龍
中      華      民      國      八十九      年      八      月    七    日
附錄本案論罪科刑法條全文：
刑法第二百六十八條
意圖營利，供給賭博場所或聚眾賭博者，處三年以下有期徒刑，得併科三千元以下罰
金。
刑法第二百六十六條第一項前段
在公共場所或公眾得出入之場所賭博財物者，處一千元以下罰金。
刑法第二百七十七條
傷害人之身體或健康者，處三年以下有期徒刑，拘役或一千元以下罰金。
犯前項之罪，因而致人於死者，處無期徒或七年以上有期徒刑；致重傷者，處三年以
刑法第三百零五條
以加害生命、身體、自由、名譽、財產之事恐嚇他人，致生危害於安全者，處二年以
下有期徒刑、拘役或三百元以下罰金。
上十年以下有期徒刑。


司法院資訊處製作；財團法人民間司法改革基金會備份。
